【裁判字號】    98,上訴,966
【裁判日期】    980625
【裁判案由】    違反槍砲彈藥刀械管制條例
【裁判全文】
臺灣高等法院臺中分院刑事判決         98年度上訴字第966號
上  訴  人  臺灣臺中地方法院檢察署檢察官
被      告  乙○○
上列上訴人因被告違反槍砲彈藥刀械管制條例案件，不服臺灣臺
中地方法院98年度訴字第286號中華民國98年2月27日第一審判決
（起訴案號：臺灣臺中地方法院檢察署 96年度偵字第20171號、
第23909號），提起上訴，本院判決如下：
    主  文
原判決關於乙○○未經許可持有子彈，及定其應執行刑等部分均
撤銷。
乙○○未經許可，持有子彈，處有期徒刑參月，併科罰金新台幣
拾萬元，有期徒刑如易科罰金，及罰金如易服勞役，均以新臺幣
壹仟元折算壹日。
    事  實
一、乙○○明知非經中央主管機關許可，不得持有子彈，竟於若
    干年前（正確時間乙○○已記憶不清），在高雄縣楠梓飛靶
    靶場內，將具殺傷力之口徑12ＧＡＵＧＥ制式霰彈20顆私下
    攜回，將之藏放在其台中市○○區○○街27號「速克達公司
    」內，而無故持有子彈。
二、嗣於96年8月13日， 為法務部調查局中部地區機動工作組查
    獲，在上開「速克達公司」扣得口徑12ＧＡＵＧＥ制式霰彈
    23顆（經送內政部警政署刑事警察局鑑定，經試射結果，認
    其中20顆均具殺傷力，另3顆不具殺傷力）。
三、案經法務部調查局中部地區機動工作組（以下簡稱中機組）
    報告臺灣臺中地方法院檢察署檢察官偵查起訴。
    理  由
一、前揭事實，業據被告乙○○於中機組、原審、及本院審理中
    均坦承不諱（中機組調查卷乙○○調查筆錄第9、10頁， 原
    審卷第61頁、第86頁，本院卷第27、28頁），並有關於上開
    制式霰彈被查獲扣案之扣押物品清冊、搜索票、搜索筆錄、
    扣押筆錄、扣押物品收據、扣押物品目錄表、查獲證物啟封
    紀錄附卷可稽（96年度偵字第23909號偵查卷第27頁、第205
    ～212頁）， 扣案之23顆制式霰彈經送請內政部警政署刑事
    警察局鑑定結果， 認其中20顆具有殺傷力，其餘3顆不具殺
    傷力，亦有該局97年11月11日刑鑑字第0970163453號函附卷
    足憑（前引第23909號偵查卷第240頁），事證明確，被告犯
    行，堪以認定。
二、核被告所為， 係犯槍砲彈藥刀械管制條例第12條第4項之未
    經許可持有子彈罪。原審對被告論罪科刑，固非無見，惟未
    經許可，持有、寄藏或意圖販賣而陳列子彈者，處五年以下
    有期徒刑，併科新台幣三百萬元以下罰金，槍砲彈藥刀械管
    制條例第12條第4項定有明文， 原審未對被告乙○○為併科
    罰金之諭知，有所疏漏，檢察官上訴意旨執此指摘原判決關
    於此部分不當，為有理由，本院應將原判決關於被告乙○○
    未經許可持有子彈及定其應執行刑部分撤銷。爰審酌被告犯
    罪之動機、目的、非法持有子彈之數量、對於社會之潛在性
    危害、及其犯罪後之態度等一切情狀，量處有期徒刑三月，
    併科罰金新台幣十萬元，並諭知有期徒刑易科罰金、及罰金
    易服勞役之折算標準。扣案之制式霰彈23顆，其中具殺傷力
    之20顆，於送鑑驗後均已用於試射而成廢彈，不再具有殺傷
    力，其餘3顆於送鑑驗結果本即不具殺傷力， 該23顆子彈均
    已無從認係違禁物，均不予宣告沒收。
三、據上論斷， 應依刑事訴訟法第369條第1項前段、第364條、
    第299條第1項前段， 槍砲彈藥刀械管制條例第12條第4項，
    刑法第11條前段、第41條第1項前段， 刑法施行法第1條之1
    第1項，判決如主文。
本案經檢察官甲○○到庭執行職務。
中    華    民    國    98    年    6     月    25    日
                  刑事第十庭    審判長法  官  林 照 明
                                      法  官  林 欽 章
                                      法  官  蔡 名 曜
以上正本證明與原本無異。
如不服本判決應於收受送達後10日內向本院提出上訴書狀，其未
敘述上訴理由者，並得於提起上訴後10日內向本院補提理由書（
須按他造當事人之人數附繕本）。「切勿逕送上級法院」。
                                      書記官 劉 智 文
中      華       民       國   98   年   6   月   26   日
附錄法條：
槍砲彈藥刀械管制條例第12條
未經許可，製造、販賣或運輸子彈者，處 1 年以上 7 年以下有
期徒刑，併科新台幣 500 萬元以下罰金。
未經許可，轉讓、出租或出借子彈者，處 6 月以上 5 年以下有
期徒刑，併科新台幣 300 萬元以下罰金。
意圖供自己或他人犯罪之用，而犯前二項之罪者，處 3 年以上
10 年以下有期徒刑，併科新台幣 700 萬元以下罰金。
未經許可，持有、寄藏或意圖販賣而陳列子彈者，處 5 年以下有
期徒刑，併科新台幣 300 萬元以下罰金。
第 1 項至第 3 項之未遂犯罰之。


司法院資訊處製作；財團法人民間司法改革基金會備份。
